臺灣臺中地方法院刑事判決　　　　　　100 年度易字第270 號
公　訴　人　臺灣臺中地方法院檢察署檢察官
被　　　告　蔡漢光
上列被告因傷害等案件，經檢察官提起公訴（99年度偵緝字第25
77號），被告於本院準備程序中就被訴事實為有罪之陳述，經本
院裁定依簡式審判程序審理，判決如下：
    主    文
蔡漢光犯傷害罪，累犯，處有期徒刑拾月。
    犯罪事實
一、蔡漢光曾於民國88年間，因殺人未遂案件，經臺灣屏東地方
    法院以87年度訴字第862 號判處有期徒刑5 年6 月確定，又
    因傷害案件，經本院以88年度易字第653 號判處有期徒刑6
    月確定；另於89年間，因妨害兵役治罪條例案件，經臺灣屏
    東地方法院以88年度易字第1273號判處有期徒刑7 月確定，
    經接續執行後，於95年1 月7 日縮刑期滿執行完畢。詎仍不
    知悔改，於99年6 月1 日上午9 時30分許，駕駛其所有車牌
    號碼TV-8121 號自用小客車，行經臺中市○區○○路與英才
    路口時，恰遇身著制服並騎乘警用機車正執行巡邏勤務之臺
    中市政府警察局第二分局警備隊員警侯金英（已調任內政部
    警政署航空警察局臺北分局臺中分駐所），侯金英以警用電
    腦查詢後發覺上開自小客車因車牌逾期未檢驗而遭註銷，遂
    上前鳴笛示意蔡漢光停車盤查，然蔡漢光因涉嫌於99年4 月
    20日殺害其女友潘春蘭（殺人部分，另由臺灣屏東地方法院
    檢察署偵辦中）而不敢停車受檢，乃加速逃離，侯金英遂騎
    乘警用機車一路追躡。嗣於同日上午9 時46分許，蔡漢光駕
    駛上開自小客車行駛至臺中市○區○○路與公益路口時，遭
    正於該路口停等紅燈之林威辰所騎乘之車牌號碼UF5-522 號
    輕型機車擋住而受阻，無法繼續脫逃，侯金英適追趕而至，
    遂上前喝令蔡漢光下車，蔡漢光不從，侯金英乃開啟上開小
    客車之右前車門再度喝令蔡漢光下車，蔡漢光為脫免逮捕，
    明知在侯金英正開啟車門之狀態下快速行駛，將可能造成侯
    金英身體之傷害，竟仍基於妨害公務、普通傷害及毀損之犯
    意，強行駕車加速倒車再往前衝撞，而撞及侯金英之右手腕
    、右手掌及胸部，並撞倒前方由林威辰所騎乘之前開機車，
    再輾過該機車前輪後逃離現場，而以此強暴方式妨害侯金英
    依法執行公務，並致侯金英受有右胸壁挫傷、右肘挫傷、右
    前臂挫傷及右手腕韌帶挫傷併斷裂等傷害，且造成林威辰所
    有前開機車之前叉總成、前輪框、前輪軸、左拉桿、后土除
    等毀損不堪使用，而生損害於林威辰。
二、案經侯金英、林威辰訴經臺中市政府警察局第二分局報告臺
    灣臺中地方法院檢察署檢察官偵查起訴。
    理    由
一、按除被告所犯為死刑、無期徒刑、最輕本刑為3 年以上有期
    徒刑之罪或高等法院管轄第一審案件者外，於法院行準備程
    序進行中，被告先就被訴事實為有罪之陳述時，審判長得告
    知被告簡式審判程序之旨，並聽取當事人、代理人、辯護人
    及輔佐人之意見後，裁定進行簡式審判程序；且受命法官行
    準備程序，與法院或審判長有同一之權限；又簡式審判程序
    之證據調查，不受刑事訴訟法第159 條第1 項、第161 條之
    2 、第161 條之3 、第163 條之1 及第164 條至第170 條規
    定之限制，刑事訴訟法第273 條之1 第1 項、第279 條第2
    項前段、第273 條之2 分別定有明文。被告蔡漢光所為係犯
    死刑、無期徒刑、最輕本刑為3 年以上有期徒刑以外之罪，
    其於準備程序中就被訴事實為有罪之陳述，經本院告知簡式
    審判程序之旨，並聽取公訴人、被告之意見後，本院認為適
    宜進行簡式審判程序，依刑事訴訟法第273 條之1 第1 項規
    定，裁定進行簡式審判程序，合先敘明。
二、上揭犯罪事實，業據被告蔡漢光於警、偵訊及本院審理時供
    承不諱，並據證人即告訴人侯金英、林威辰於警詢及偵查中
    指訴綦詳，且有澄清綜合醫院診斷證明書2 紙、臺中市警察
    局第二分局警備隊M-POLICE車號TV-8121 號查詢畫面、車籍
    查詢－基本資料詳細畫面、車輛詳細資料報表、臺中市政府
    警察局第二分警備隊勤務分配表、臺中市警察局勤務指揮中
    心受理各類案件記錄單、現場圖、估價單、機車修理收據各
    1 份、路口監視器翻拍照片12張及車損照片5 張附卷可稽，
    足認被告之任意性自白應為真實，堪予採信。本案事證明確
    ，被告上揭犯行，洵堪認定，應予依法論科。
三、核被告蔡漢光所為，係犯刑法第135 條第1 項之妨害公務執
    行罪、同法第277 條第1 項之傷害罪及同法第354 條之毀損
    罪。被告為脫免逮捕，而以一駕車衝撞之行為，同時觸犯妨
    害公務執行罪、傷害罪及毀損罪，係屬想像競合犯，應從一
    重之普通傷害罪處斷。被告曾於88年間，因殺人未遂案件，
    經臺灣屏東地方法院以87年度訴字第862 號判處有期徒刑5
    年6 月確定，又因傷害案件，經本院以88年度易字第653 號
    判處有期徒刑6 月確定；另於89年間，因妨害兵役治罪條例
    案件，經臺灣屏東地方法院以88年度易字第1273號判處有期
    徒刑7 月確定，經接續執行後，於95年1 月7 日縮刑期滿執
    行完畢等情，有臺灣高等法院被告前案紀錄表1 紙在卷可按
    ，其受有期徒刑之執行完畢後，5 年以內故意再犯本件有期
    徒刑以上之罪，為累犯，應依刑法第47條第1 項之規定加重
    其刑。爰審酌被告前有殺人未遂、傷害等前科，素行非佳，
    其於員警依法執行勤務之際，以駕車衝撞強暴方式，妨害執
    行公務，且造成告訴人侯金英受有傷害，並致告訴人林威辰
    所有機車因而損壞，不僅嚴重蔑視國家公權力，且已分別侵
    害告訴人侯金英之身體法益及林威辰之財產法益，不宜輕宥
    ，惟念被告犯後坦承犯行，尚知悔悟，暨其智識程度、生活
    狀況、犯罪目的，及告訴人侯金英所受傷勢、告訴人林威辰
    所有機車損壞情形，被告迄今尚未與告訴人等達成和解，賠
    償告訴人等所受之損害等一切情況，量處如主文所示之刑，
    以資懲儆。檢察官雖就被告具體求處有期徒刑1 年6 月，惟
    本院審酌上情及被告犯後坦承犯行，知所悔悟，認量處如主
    文所宣告之刑為適當，檢察官上開求刑稍嫌過重，附此敘明
    。
據上論斷，應依刑事訴訟法第273 條之1 第1 項、第299 條第1
項前段，刑法第135 條第1 項、第277 條第1 項、第354 條、第
55條、第47條第1 項，刑法施行法第1 條之1 ，判決如主文。
本案經檢察官吳昆璋到庭執行職務。
中    華    民    國   100    年    2     月    25    日
                  刑事第十七庭  法  官  劉惠娟
以上正本證明與原本無異。
如不服本判決應於收受判決後10日內向本院提出上訴書狀，並應
敘述具體理由。其未敘述上訴理由者，應於上訴期間屆滿後20日
內向本院補提理由書（均須按他造當事人之人數附繕本）「切勿
逕送上級法院」。
                                書記官  林世佳
中    華    民    國   100    年    2     月    25    日
附錄本案論罪法條：
刑法第135 條第1 項
對於公務員依法執行職務時，施強暴脅迫者，處3 年以下有期徒
刑、拘役或300 元以下罰金。
刑法第277條第1項
傷害人之身體或健康者，處3年以下有期徒刑、拘役或1千元以下
罰金。
刑法第354條
毀棄、損壞前二條以外之他人之物或致令不堪用，足以生損害於
公眾或他人者，處2年以下有期徒刑、拘役或5百元以下罰金。